【裁判字號】    98,訴,4
【裁判日期】    980211
【裁判案由】    毒品危害防制條例
【裁判全文】
臺灣臺北地方法院刑事判決                 98年度訴字第4號
公  訴  人  臺灣臺北地方法院檢察署檢察官
被      告  甲○○
                    8
上列被告因違反毒品危害防制條例案件，經檢察官提起公訴（九
十七年度毒偵字第三五七二號），被告於本院準備程序中就被訴
事實為有罪之陳述，經告知簡式審判程序之旨，並聽取公訴人及
被告之意見後，本院合議庭認為適宜由受命法官獨任進行簡式審
判程序而裁定改由受命法官獨任進行簡式審判程序審理，判決如
下：
    主      文
甲○○施用第一級毒品，累犯，處有期徒刑柒月。又施用第二級
毒品，累犯，處有期徒刑肆月。應執行有期徒刑拾月。
    事實及理由
一、本案犯罪事實除：甲○○有妨害兵役治罪條例、侵占、竊盜
    、偽造文書、違反票據法、違反藥物藥商管理條例、肅清煙
    毒條例案件等前科，於民國九十年間，因犯轉讓禁藥罪、持
    有第一級毒品罪，經本院以八十九年度訴緝字第一六八號判
    決各判處有期徒刑十月、六月，嗣經臺灣高等法院以九十年
    度上訴字第三三三七號判決撤銷改判為有期徒刑十月、六月
    ，應執行有期徒刑一年四月確定；於九十一年間，因犯偽造
    文書罪，經本院以九十一年度易字第三八三號判決判處有期
    徒刑六月，嗣經臺灣高等法院以九十一年度上訴字第二五○
    二號判決撤銷改判為有期徒刑四月，再經最高法院以九十二
    年度臺上字第三四五號判決上訴駁回確定，上開各案件再經
    臺灣高等法院以九十二年度聲字第四七二號裁定定應執行刑
    有期徒刑一年六月確定。甲○○先前所犯肅清煙毒條例、違
    反麻醉藥品管理條例、藥事法之假釋並經撤銷而須執行殘刑
    ，該等案件經臺灣高等法院以九十六年度聲減字第三九九五
    號裁定減刑後再與上開三案件定應執行刑有期徒刑二年七月
    確定，於九十四年十二月十六日因縮短刑期假釋出監，嗣因
    假釋期滿未經撤銷假釋，其未執行之刑以已執行論而執行完
    畢（縮刑期滿日期為九十七年七月二十一日），甲○○係在
    臺北市○○路一巷一號廁所內施用第一級、第二級毒品，應
    予補充，另起訴書所載之九十六戒執一字第一二七號不起訴
    處分應予更正為九十七年度戒毒偵字第一四八號不起訴處分
    。證據應補載被告甲○○於本院準備程序及審理時之自白（
    見本院九十八年二月四日準備程序筆錄、審判筆錄）、本院
    九十六年度毒聲字第八三號刑事裁定、九十六年度毒聲字第
    六四三號刑事裁定、臺灣高等法院九十六年度毒抗字第七一
    號刑事裁定、九十六年度毒抗字第四四○號刑事裁定及臺灣
    高等法院被告毒品紀錄表外，其餘犯罪事實及證據均引用如
    附件所示之起訴書之記載。
二、查海洛因屬毒品危害防制條例第二條第二項第一款所稱之第
    一級毒品，甲基安非他命則為同條項第二款所稱之第二級毒
    品。核被告所為，係犯毒品危害防制條例第十條第一項之施
    用第一級毒品罪及同條第二項之施用第二級毒品罪。其持有
    第一級毒品海洛因、第二級毒品甲基安非他命之低度行為分
    別為施用第一級毒品海洛因及第二級毒品甲基安非他命之高
    度行為所吸收，均不另論罪。所犯上開二罪，犯意個別，應
    予分論併罰。查被告於九十年間，因犯轉讓禁藥罪、持有第
    一級毒品罪，經本院以八十九年度訴緝字第一六八號判決各
    判處有期徒刑十月、六月，嗣經臺灣高等法院以九十年度上
    訴字第三三三七號判決撤銷改判為有期徒刑十月、六月，應
    執行有期徒刑一年四月確定；於九十一年間，因犯偽造文書
    罪，經本院以九十一年度易字第三八三號判決判處有期徒刑
    六月，嗣經臺灣高等法院以九十一年度上訴字第二五○二號
    判決撤銷改判為有期徒刑四月，再經最高法院以九十二年度
    臺上字第三四五號判決上訴駁回確定，上開各案件再經臺灣
    高等法院以九十二年度聲字第四七二號裁定定應執行刑有期
    徒刑一年六月確定，其先前所犯肅清煙毒條例、違反麻醉藥
    品管理條例、藥事法之假釋並經撤銷而須執行殘刑，該等案
    件經臺灣高等法院以九十六年度聲減字第三九九五號裁定減
    刑後再與上開三案件定應執行刑有期徒刑二年七月確定，於
    九十四年十二月十六日因縮短刑期假釋出監，嗣因假釋期滿
    未經撤銷假釋，其未執行之刑以已執行論而執行完畢（縮刑
    期滿日期為九十七年七月二十一日），有臺灣高等法院被告
    前案紀錄表在卷可按，是被告受前開徒刑執行完畢後，五年
    以內故意再犯本案有期徒刑以上之罪，為累犯，應依刑法第
    四十七條第一項之規定，加重其刑。爰審酌被告前經觀察勒
    戒、強制戒治之矯治處遇後，猶為本案之施用第一級毒品海
    洛因、第二級毒品甲基安非他命之行為，惟其因患有肺疾，
    有長期嚴重咳嗽情形，有臺北市立聯合醫院九十八年一月十
    五日函暨檢送之病歷資料影本等在卷可參，其為解疼痛方施
    用第一級毒品，與一般施用毒品之情形有別，所為係戕害自
    身，並未直接積極損害他人之利益，品行、犯罪之動機、目
    的、手段、生活狀況、智識程度暨犯罪後於本院審理中坦承
    犯行，態度良好等一切情狀，各量處如主文所示之刑，並定
    其應執行之刑。
三、另本案為適用簡式審判程序之案件，依刑事訴訟法第三百十
    條之二之規定，此有罪判決書之製作，準用刑事訴訟法第四
    百五十四條之規定，附此敘明。
據上論斷，應依刑事訴訟法第二百七十三條之一第一項、第二百
九十九條第一項前段、第三百十條之二、第四百五十四條第二項
，毒品危害防制條例第十條第一項、第二項，刑法第十一條前段
、第四十七條第一項、第五十一條第五款，判決如主文。
本案經檢察官楊展庚到庭執行職務
中    華    民    國    98    年    2     月    11    日
                  刑事第十一庭  法  官  黃紹紘
以上正本證明與原本無異。
如不服本判決應於收受送達後十日內向本院提出上訴書狀，並應
敘述具體理由；其未敘述上訴理由者，應於上訴期間屆滿後二十
日內向本院補提理由書（均須按他造當事人之人數附繕本）「切
勿逕送上級法院」。告訴人或被害人如對於本判決不服者，應具
備理由請求檢察官上訴，其上訴期間之計算係以檢察官收受判決
正本之日期為準。
                                書記官  陳靜君
中    華    民    國    98    年    2     月    19    日
附錄本案論罪科刑所犯法條全文
毒品危害防制條例第十條
施用第一級毒品者，處六月以上五年以下有期徒刑。
施用第二級毒品者，處三年以下有期徒刑。
附件：
臺灣臺北地方法院檢察署檢察官起訴書
                                    97年度毒偵字第3572號
    被      告  甲○○  男  63歲（民國○○年○月○日生）
                        住臺北市中正區○○○路61號9樓之8
                        國民身分證統一編號：Ｚ000000000號
上被告因違反毒品危害防制條例案件，已經偵查終結，認應該提
起公訴，茲將犯罪事實及證據並所犯法條分敘如下：
        犯罪事實
一、甲○○曾犯毒品案件，經依臺灣臺北地方法院於民國96年2
    月5日以96年度毒聲字第83號裁定執行觀察、勒戒後，因認
    有繼續施用傾向，再於96年8月31日以96年度毒聲字第643號
    裁定執行強制戒治，並於97年6月20日執行強制戒治期滿出
    所，並由本署檢察官以96戒執一字第127號不起訴處分。詎
    甲○○竟於前開觀察、勒戒處分執行完畢後之5年以內，又
    於97年10月1日往前回溯26及96小時內之不詳時間，在不詳
    處所，施用第一級毒品海洛因及第二級毒品甲基安非他命，
    嗣於97年10月1日14時20分許，經臺北市政府警察局中正第
    一分局通知甲○○到局採尿檢驗後，呈嗎啡及甲基安非他命
    陽性反應，而查知上情。
二、案經臺北市政府警察局中正第一分局移送偵辦。
        證據並所犯法條
一、證據清單及待證事實：
   ┌──┬───────────┬──────────┐
   │編號│證據名稱              │待證事實            │
   ├──┼───────────┼──────────┤
   │1   │被告甲○○之陳述      │否認施用毒品        │
   ├──┼───────────┼──────────┤
   │2   │應受尿液採驗人尿液檢體│採集被告尿液送化驗之│
   │    │採集送驗紀錄表        │紀錄                │
   ├──┼───────────┼──────────┤
   │3   │台灣尖端先進生技醫藥股│被告之尿液呈甲基安非│
   │    │份有限公司濫用藥物檢驗│他命、嗎啡陽性反應之│
   │    │報告                  │情形                │
   └──┴───────────┴──────────┘
二、核被告所為，係犯毒品危害防制條例第10條第1項及第2項之
    罪嫌。
三、依毒品危害防制條例第23條第2項、刑事訴訟法第251條第1
    項提起公訴。
    此  致
臺灣臺北地方法院
中    華    民    國    97    年    11    月    14    日
                              檢  察  官  黃  珮  瑜
本件正本證明與原本無異
中    華    民    國    97    年    12    月    23    日
                              書  記  官  何  國  瑋
附錄本案所犯法條全文
毒品危害防制條例第10條
施用第一級毒品者，處 6 月以上 5 年以下有期徒刑。
施用第二級毒品者，處 3 年以下有期徒刑。


司法院資訊處製作；財團法人民間司法改革基金會備份。
